臺灣新竹地方法院簡易法庭裁定
110年度竹秩字第2號
移送機關    新竹市警察局第一分局
被移送人    范盛鈞


上列被移送人因違反社會秩序維護法案件，經移送機關以中華民
國109年12月21日以竹市警一分社維字第1090028468號移送書移
送審理，本院裁定如下：
    主  文
范盛鈞藉端滋擾公共場所，處罰鍰新臺幣伍仟元。
    事實及理由
一、本列被移送人范盛鈞於下列時、地有違反社會秩序維護法之
    行為：
  ㈠時間：民國109年12月5日17時48分許。
  ㈡地點：新竹市○區○○路0號（國軍新竹地區醫院急診室）
  ㈢行為：范盛鈞因情緒不穩、身體不適被送至國軍新竹地區醫
    院急診室診治，范盛鈞經上開醫院診斷其有心律不整情形並
    要求其配合治療，惟其拒絕治療亦不願簽署自願出院同意書
    ，遂將自願出院同意書之病例版夾摔落於地致該病例版夾毀
    損，以及在急診室內對醫護人員大聲咆哮等方式影響該急診
    室之運作。
二、上開事實，有下列之事證證明屬實：
  ㈠被移送人范盛鈞於警詢之供述。
  ㈡證人即國軍新竹地區醫院急診室護理師黎佳欣於警詢之證述
    。
  ㈢病例版夾照片1張。
三、被移送人范盛鈞固坦承有於前揭時間被送至上開醫院急診室
    就診，經醫院診斷其有心律不整情形並要求其配合治療，惟
    其拒絕就診亦不願簽署自願出院同意書，並將病例版夾摔落
    於地等情，惟其矢口否認有何違序行為，辯稱：當時意識不
    清楚云云。惟查：
　㈠證人黎佳欣於警詢時證稱：被移送人於前揭時間被送至上開
    醫院急診室就診，經醫院診斷其心肌梗塞指數過高與心電圖
    異常，遂要求其身體檢查並服用藥物，然被移送人拒絕配合
    亦不願與在場醫師及護理師溝通，僅願和院長對話，因此我
    通知護理長及長官到場，長官到場告知被移送人如不願接受
    診治，則請被移送人簽署自願出院同意書，然被移送人及其
    母親均拒絕簽屬，被移送人甚大聲咆嘯要求拔除靜脈留滯針
    ，後被移送人將自願出院同意書之病例版夾丟往地面，致該
    病例版夾毀損，並自行將靜脈留滯針拔除後步行離開醫院等
    語綦詳，並有病例版夾照片1張附卷可佐。查證人黎佳欣與
    被移送人間先前並無嫌隙，況證人黎佳欣亦表示上開醫院無
    意提出告訴，是證人黎佳欣並無必要虛構事實誣指被移送人
    ，可徵證人黎佳欣所述上開情節，並非虛妄。況證人黎佳欣
    前開證述情節與被移送人所述大致相符，並無誇大其詞之處
    ，是證人黎佳欣所為證述內容當屬可採，堪認被移送人對其
    是否可離院尚知悉向高階主管溝通，又其自行將靜脈留滯針
    拔除後尚可步行離開醫院，顯其客觀動作確與主觀認知相符
    ，且其事後供述亦與證人黎佳欣證述大致相符，可認其記憶
    清晰，具現時感，有邏輯概念，行為當時具有一定分析事理
    之能力，可證其當時非無辨識能力至明。
　㈡從而，被移送人前揭所辯，無非係卸責之詞，無足可採，其
    藉端滋擾公共場所之行為，堪以認定。　　
四、按有左列各款行為之一者，處3日以下拘留或新臺幣1萬2千
    元以下罰鍰：二、藉端滋擾住戶、工廠、公司行號、公共 
    場所或公眾得出入之場所者，社會秩序維護法第68條第2款
    定有明文。又所謂「藉端滋擾」，係指行為人有滋擾場所之
    本意，以言語、行動等方式，藉特定事端擴大發揮，踰越該
    事端在一般社會大眾觀念中所容許之合理範圍，而擾及場所
    之安寧秩序致難以維持或回復者而言。是核被移送人前開所
    為，係違反社會秩序維護法第68條第2 款藉端滋擾公共場所
    之規定。爰審酌被移送人違反社會秩序維護法第68條第2 款
    之情節、違反之手段、高中畢業之智識程度、勉持之經濟狀
    況、行為所生之危險、損害等一切情狀，裁定如主文所示。
五、依社會秩序維護法第46條第1項、第68條第2款，裁定如主文
    。
中　　華　　民　　國　 110　　年　　1 　　月　　25　　日
                  新竹簡易庭  法  官      崔恩寧
以上正本證明與原本無異。
如不服本裁定，應於裁定送達後5日內向本院提出抗告狀。
中　　華　　民　　國　　110 　年　　1 　　月　　25　　日
                              書記官      莊琬婷
附錄本案論罪科刑法條全文：
社會秩序維護法第68條第2款
有左列各款行為之一者，處3日以下拘留或新臺幣1萬2,000元以
下罰鍰：
二、藉端滋擾住戶、工廠、公司行號、公共場所或公眾得出入之
    場所者。